【裁判字號】    97,簡,2745
【裁判日期】    980121
【裁判案由】    貪污等
【裁判全文】
臺灣板橋地方法院刑事簡易判決          97年度簡字第2745號
公  訴  人  臺灣板橋地方法院檢察署檢察官
被      告  卯○○
            子○○
            午○○
            甲○○
            辛○○
            寅○○
            丁○○
            己○○
            丙○
            巳○○
            戊○○
            辰○○
            乙○○
            壬○○
            丑○○
            癸○○
上列被告等因違反貪污治罪條例等案件，經檢察官提起公訴（95
年度偵緝字第2333號、95年度偵字第16745 號、第17106 號、第
20663 號、第22101 號、第22118 號、第22121 號、第24391 號
），而被告等均自白犯罪，本院合議庭爰裁定改以簡易判決處刑
如下：
    主  文
卯○○、子○○犯如附表一各編號所示之罪，分別處如附表一各
編號所示之刑。均減刑，詳如附表一各編號所載。上開所減之刑
應執行有期徒刑貳年，褫奪公權壹年。緩刑伍年。扣案如附表四
所示之物均沒收。
午○○、甲○○、辛○○、寅○○、丁○○、己○○、丙○、巳
○○、戊○○、辰○○、乙○○、壬○○、丑○○、癸○○共同
意圖營利，聚眾賭博，各處有期徒刑陸月，如易科罰金，均以新
臺幣壹仟元折算壹日。均減為有期徒刑參月，如易科罰金，均以
新臺幣壹仟元折算壹日。扣案如附表四所示之物均沒收。
    事實及理由
一、犯罪事實：
  (一)卯○○與紀英祥、張勵人、涂振威、王元輝、李宜憲（以上
    五人均已審結）及鄭偉福（由本院另行審結）等人基於共同
    營利之犯意聯絡，自民國九十三年十月十三日起至九十五年
    七月九日止，在臺北縣政府警察局永和分局（以下簡稱永和
    分局）所轄之臺北縣永和市○○路三二四號一至四樓、臺北
    縣永和市○○路一０四巷十六號（以上地點屬永和分局得和
    派出所轄區，營業期間自九十三年十月十三日至九十四年四
    月十六日）、臺北縣永和市○○路十六巷十號（屬永和分局
    中正橋派出所轄區，營業期間自九十四年四月十七日至九十
    四年八月二十一日）、臺北縣永和市○○路二號二十二樓（
    即賭場人員所謂之「ＳＯＧＯ百貨二十二樓」，屬永和分局
    新生派出所轄區，營業期間自九十四年九月三日至九十五年
    三月二十四日）、臺北縣永和市○○路四二九號地下室（即
    賭場人員所謂之「好萊塢大樓旁地下室」，屬永和分局永和
    派出所轄區，營業期間自九十五年五月十五日至九十五年六
    月十三日）、臺北縣永和市○○路四九九號四樓（即賭場人
    員所謂之「好萊塢大樓四樓」，屬永和分局永和派出所轄區
    ，營業期間自九十五年六月二十九日至九十五年七月四日）
    及臺北縣永和市○○路二號二十三樓（即賭場人員所稱之「
    ＳＯＧＯ百貨二十三樓」，屬永和分局新生派出所轄區，九
    十五年七月七日開始營業，九十五年七月九日在該地點為警
    查獲）等地，出資經營「百家樂」大型職業賭場，由紀英祥
    負責賭場行政工作，張勵人負責資金調度，涂振威負責現場
    指揮協調，卯○○負責對警察公關行賄，王元輝自九十四年
    初起出資入股，負責招攬客人前來賭博。賭場股東並推由紀
    英祥、張勵人出面，僱用子○○、黃良群、紀明祥（黃良群
    、紀明祥部分業已審結）負責賭場會計，陳奕圻（業已審結
    ）擔任總務，負責賭場承租、物品採購等工作，庚○○（業
    已審結）負責跑銀行及賭場存、提款業務，午○○、甲○○
    、辛○○、寅○○、李沈德（業已審結）、巳○○擔任保安
    ，負責賭場監控、把風，甲○○並充當賭場人頭負責人，另
    僱用丁○○、己○○、丙○、戊○○、辰○○、張智堯負責
    賭場發牌工作，乙○○負責賭場結帳、開卡等工作，丑○○
    擔任賭場Ｂ碼部分之報表製作，癸○○負責賭場Ｂ碼部分之
    之籌碼兌換工作，卯○○、子○○、午○○、甲○○、辛○
    ○、寅○○、巳○○、丁○○、己○○、丙○、戊○○、辰
    ○○、張智堯、乙○○、丑○○及癸○○等十六人即與紀英
    祥、張勵人、涂振威、王元輝、紀明祥、黃良群、庚○○、
    陳奕圻、李沈德等人基於營利之犯意聯絡，共同聚集不特定
    人賭博財物。賭博方式為：賭場分Ａ碼、Ｂ碼二場，股東大
    致相同，由賭客任意下注壓「莊」、「閒」、「和」，壓「
    莊」、「閒」贏錢時賠率均為一比一，壓「和」贏錢時賠率
    為一比八，惟壓「莊」贏錢時，賭場可抽取下注金額百分之
    五充作佣金，賭場以每營業十天為一期計算損益，每期集資
    金額從新臺幣（下同）五千五百萬元至二億一千一百餘萬元
    不等，扣除人事開銷、經營成本及行賄金額後，由各股東按
    出資比例結算損益，賭場之賭金及獲利，並借用乙○○之新
    光銀行永和分行0000－00－000000－0帳戶，
    以及不知情之何麗芳、董承翰、楊珮茹之陽信商業銀行永和
    分行0000－000000－0、0000－00000
    0－0、0000－000000－0等帳戶存放。
  (二)卯○○、子○○復與紀英祥、張勵人、涂振威、王元輝、鄭
    偉福、紀明祥、黃良群等不具備公務員身分之賭場股東、會
    計，於上開賭場經營期間，為規避警方取締，推派卯○○出
    面結識當時任職臺北縣政府警察局永和分局新生派出所之警
    員陳錫慶（業已審結），以及臺北縣政府警察局永和分局偵
    查隊偵查員蔡育霖（另由檢察官發佈通緝），由陳錫慶、蔡
    育霖擔任警方人員與賭場聯繫、溝通之橋樑，卯○○、子○
    ○及紀英祥、張勵人、涂振威、王元輝、鄭偉福、紀明祥、
    黃良群等賭場股東、會計並決議以每營業十天為一期，給付
    警方八十萬元至一百二十萬元不等之賄款，交由陳錫慶、蔡
    育霖分送不詳之各階層受賄員警，其等遂自九十三年十月十
    三日起至九十五年六月二十九日止，基於行賄之概括犯意聯
    絡，並於九十五年七月七日基於行賄之犯意聯絡，由卯○○
    於每期營業之首日中午，前往臺北縣永和市○○路七十五巷
    三十三弄三十五號四樓之陳錫慶住處樓下、或永和分局新生
    派出所附近路旁等處，將如附表二各編號所示之賄款交付陳
    錫慶或蔡育霖，其中附表二編號五十該次，另由卯○○將其
    中六十萬元賄賂，在臺北市○○路○段四三二號「王牌酒店
    」包廂廁所內，交付臺北縣政府警察局永和分局永和分局派
    出所警員張村旭（業已審結），再由陳錫慶、蔡育霖、張村
    旭分送給與之有收受賄賂犯意聯絡之不詳警員，陳錫慶、蔡
    育霖、張村旭及其餘受賄警員因此違背職務，明知該賭場之
    存在，卻消極不予取締。卯○○、子○○及紀英祥、張勵人
    、涂振威、王元輝、鄭偉福、紀明祥、黃良群等人另鑑於臺
    北市政府警察局偵查隊偵查佐李宜憲（業已審結）自九十三
    年十月間起，已知悉其等賭場之存在，擔心遭李宜憲查緝，
    竟承前行賄之概括犯意聯絡，自九十三年十月十三日起至九
    十五年六月二十九日止，允諾以每營業十天為一期，每期支
    付李宜憲賄款五萬元，先後透過李宜憲所僱用之林永峰、許
    哲誌、李沈德三人（以上三人均已審結），前往當期賭場營
    業地點，連續領取每期五萬元之賄賂，再攜回臺北市○○街
    一三０號、李宜憲所經營之「天馨茶行」交付李宜憲；紀英
    祥等人復基於行賄之犯意聯絡，於九十五年七月七日，將該
    期賄款五萬元透過李沈德交付李宜憲，李宜憲因此違背職務
    ，明知該賭場之存在，卻消極不予取締，亦未通報當地警察
    機關前往查緝（本案賭場每期所交付員警之賄款金額、時間
    、對象，均詳如附表二各編號所載）。
  (三)卯○○、子○○復與紀英祥、張勵人、涂振威、王元輝、鄭
    偉福、紀明祥、黃良群等人承前行賄之概括犯意聯絡，推由
    卯○○單獨或偕同紀英祥出面，先後於九十五年六月七日、
    九十五年六月二十一日、九十五年六月二十九日晚間，分別
    在如附表三編號一至三所示地點，就如附表八編號一至三所
    載之公務員違背職務事項，宴請知情之陳錫慶、張村旭及臺
    北縣政府警察局永和分局新生派出所所長姚景林（業已審結
    ）等人喝酒飲宴並召女陪侍，而連續交付不正利益，飲宴費
    用分別為五萬元至七萬元不等，均由卯○○先行墊付再向賭
    場請款。卯○○、子○○另與紀英祥、張勵人、涂振威、王
    元輝、鄭偉福、紀明祥、黃良群等人基於交付不正利益之犯
    意聯絡，為求賭場能遷移至臺北縣永和市○○街二號二十三
    樓營業，遂於九十五年七月四日晚間，推由卯○○、紀英祥
    出面邀約陳錫慶、姚景林，前往附表三編號四所示地點喝酒
    飲宴並召女陪侍，消費金額七萬餘元全數由卯○○買單後向
    賭場請款，而交付不正利益。卯○○、子○○、紀英祥等人
    再基於交付不正利益之犯意聯絡，為使賭場遷移至汐止地區
    營業，於九十五年七月四日晚間，由卯○○、紀英祥在附表
    三編號五所示酒店，招待臺北市政府警察局汐止分局偵查隊
    小隊長蔡聰塵（未據起訴）及不知情之偵查佐蔡明峰喝花酒
    （卯○○、子○○與紀英祥等人各次交付不正利益之時間、
    地點、對象及關於公務員違背職務之事項，均詳如附表三所
    載）。
  (四)嗣經檢調單位長期監聽，並於九十五年七月九日由臺灣板橋
    地方法院檢察署檢察官指揮該署檢查事務官、內政部警政署
    政風室等單位，持搜索票前往臺北縣永和市○○路二號二十
    三樓（當期賭場營業地點）、臺北市○○路一二三巷五號五
    樓之五（子○○住處）、臺北縣中和市○○路六０一號六樓
    之十六（黃良群住處）、臺北市○○路一七０巷二十五號三
    樓（紀明祥住處）、臺北縣板橋市○○路二六九巷八十五號
    十三樓之五（庚○○住處）、臺北縣永和市○○路四二一巷
    三弄十一號一、二樓（陳奕圻住處）、臺北縣中和市○○路
    ○段七十八巷四弄二號（賭場倉庫）、臺北縣永和市○○路
    七十五巷三十三弄三十五號四樓（陳錫慶住處）、臺北市○
    ○○路○段三八０號地下室「名亨酒店」、臺北市○○路○
    段四三二號地下室「王牌酒店」等地同步搜索，始查獲上情
    ，並扣得如附表四各編號所示，分屬卯○○、子○○、午○
    ○、甲○○、辛○○、寅○○、丁○○、己○○、丙○、巳
    ○○、戊○○、辰○○、乙○○、壬○○、丑○○、癸○○
    與紀英祥等賭場人員所共有、供犯本案所用及所得之物（詳
    如附表四所示），及非屬卯○○、子○○及其等共犯所有之
    「名亨酒店」結帳單四張、六月七日營業日報表二張、「王
    牌酒店」所有之訂位表三份、結帳單、訪檯單各一份等物。
二、證據：
  (一)被告卯○○、子○○、午○○、甲○○、辛○○、寅○○、
    丁○○、己○○、丙○、巳○○、戊○○、辰○○、乙○○
    、壬○○、丑○○、癸○○等十六人於警詢、偵查及本院九
    十五年度矚重訴字第三號刑事案件準備程序中之自白。
  (二)證人即共犯紀英祥、張勵人、涂振威、王元輝、紀明祥、黃
    良群、陳奕圻、庚○○等人於本院九十五年度矚重訴字第三
    號刑事案件審理時之證詞。
  (三)證人即為李宜憲收取賄賂之同案被告林永峰、許哲誌於本院
    九十五年度矚重訴字第三號刑事案件審理時之證詞。
  (四)警方自被告子○○住處搜索扣得之隨身碟列印帳冊資料一份
    、通訊監察譯文一卷。
  (五)扣案如附表四所示之物。
三、論罪科刑：
  (一)被告卯○○、子○○二人為附表二編號一至五十之行賄及附
    表三編號一至三所示交付不正利益犯行後，刑法下列相關規
    定，均於九十五年七月一日修正施行。茲比較新舊法之適用
    結果如下：
    (1)刑法第十條第一項關於公務員之定義，從原先之「稱公務
      員者，謂依法令從事於公務之人員」，修正為「稱公務員
      者，謂下列人員：一、依法令服務於國家、地方自治團體
      所屬機關而具有法定職務權限，以及其他依法令從事於公
      共事務，而具有法定職務權限者。二、受國家、地方自治
      團體所屬機關依法委託，從事與委託機關權限有關之公共
      事務者」，然被告卯○○、子○○等人共同行賄之對象即
      同案被告陳錫慶、姚景林、張村旭、李宜憲，均係服務於
      政府機關，為具有法定職務權限之警員，均屬公務員，被
      告卯○○、子○○不具公務員身分，對於陳錫慶等人，關
      於違背職務之行為交付賄賂及不正利益，無論依修正前或
      修正後之規定，均有貪污治罪條例之適用，刑法第十條第
      一項公務員定義修正之結果，並未較有利於被告卯○○、
      子○○。
    (2)就刑法第二十八條部分，被告卯○○、子○○係以自己犯
      罪之意思，與紀英祥、張勵人、涂振威、王元輝、紀明祥
      、黃良群、鄭偉福等人有犯意聯絡及行為分擔，無論依修
      正前或修正後之規定，均成立共同正犯，修正後之規定並
      未較有利於被告卯○○、子○○。
    (3)又被告卯○○、子○○所為如附表二編號一至五十及附表
      三編號一至三所示犯行，依修正前刑法第五十六條規定，
      係論以一罪，修正後刑法既已刪除連續犯之規定，則可能
      數罪並罰，修正後之規定亦未較有利於被告卯○○、子○
      ○。
    (4)依修正前刑法第五十一條第五款規定，宣告多數有期徒刑
      者，其定應執行刑之上限不得逾二十年，修正後則提高為
      不得逾三十年，相較之下，以修正前之規定有利於被告卯
      ○○、子○○。
    (5)綜上所述，經本院綜合全部罪刑整體比較結果，依刑法第
      二條第一項前段規定，被告卯○○、子○○所犯如附表二
      編號一至五十及附表三編號一至三部分，應一體適用行為
      時即修正前之刑法各該規定論處。至於刑法第三十七條第
      二項關於褫奪公權之規定，雖亦於九十五年七月一日修正
      施行，惟按從刑附屬於主刑，除法律有特別規定者外，依
      主刑所適用之法律（最高法院九十五年五月二十日九十五
      年第八次刑庭會議決議參考），褫奪公權為從刑之一種，
      自應依主刑所適用之法律，換言之，就被告卯○○、子○
      ○所為如附表二編號一至五十、附表三編號一至三所示犯
      行，應依從主刑一體適用修正前刑法第三十七條第二項之
      規定宣告褫奪公權。
    (6)至於被告卯○○、子○○所為附表二編號五十一及附表三
      編號四、五所示之行賄、交付不正利益犯行，因發生在新
      法施行後，其等應依現行刑法第二十八條規定論以共同正
      犯，並適用現行刑法第三十七條第二項之規定宣告褫奪公
      權，且與附表二編號一至五十、附表三編號一至三部分，
      一在新法施行前，一在新法施行以後，故不能論以連續犯
      （最高法院九十五第八次刑事庭會議決議參考）。
    (7)末按貪污治罪條例第二條關於行為主體之規定，於九十五
      年五月三十日從原先之「依據法令從事公務之人員，犯本
      條例之罪者，依本條例處斷；其受公務機關委託承辦公務
      之人，犯本條例之罪者，亦同」，修正為「公務員犯本條
      例之罪者，依本條例處斷」，惟被告卯○○、子○○犯附
      表二編號一至五十、附表三編號一至三所示連續行賄罪之
      行為終了時點，已在上開條文修正施行以後，自應適用現
      行貪污治罪條例第二條之規定，此部分不生新舊法之比較
      適用，併此指明。
  (二)又查被告卯○○、子○○、午○○、甲○○、辛○○、寅○
    ○、丁○○、己○○、丙○、巳○○、戊○○、辰○○、乙
    ○○、壬○○、丑○○、癸○○與紀英祥、張勵人、涂振威
    、王元輝、紀明祥、黃良群、陳奕圻、庚○○、鄭偉福等人
    基於單一之營利意圖，自九十三年十月十三日起至九十五年
    七月九日止反覆實施聚眾賭博犯行，自然意義上雖為數行為
    ，然依社會通念，應僅為單一總括之評價，為集合犯之包括
    一罪，是以被告卯○○等人聚眾賭博犯行終了時點已在九十
    五年七月一日刑法修正施行以後，應依現行刑法各規定論處
    ，不生新舊法比較之問題。
  (三)核被告所為：
    (1)被告卯○○、子○○、午○○、甲○○、辛○○、寅○○
      、丁○○、己○○、丙○、巳○○、戊○○、辰○○、乙
      ○○、壬○○、丑○○、癸○○等十六人，自九十三年十
      月十三日起至九十五年七月九日止，在臺北縣永和市各地
      與紀英祥等人共同經營「百家樂」大型職業賭場，核其等
      所為，均係犯刑法第二百六十八條之意圖營利聚眾賭博罪
      。被告卯○○等十六人就此部分犯行，與同案被告紀英祥
      、張勵人、涂振威、王元輝、黃良群、紀明祥、庚○○、
      陳奕圻、李沈德、李宜憲等人有犯意聯絡及行為分擔，為
      共同正犯。
    (2)被告卯○○、子○○行賄之對象即同案被告陳錫慶自九十
      三年間起擔任臺北縣政府警察局永和分局新生派出所警員
      ，姚景林自九十四年四月二十二日起任職臺北縣政府警察
      局永和分局新生派出所所長，張村旭自九十一年七月一日
      起擔任臺北縣政府警察局永和分局永和派出所巡佐，李宜
      憲則自九十三年七月十二日起任職於臺北市政府警察局北
      投分局偵查隊，擔任偵查佐職務，均係依據法令從事公務
      之人員。被告卯○○、子○○二人不具公務人員身分，為
      規避賭場遭警員取締，而與同案被告紀英祥、張勵人、涂
      振威、王元輝、黃良群、紀明祥、鄭偉福等人共同對陳錫
      慶、姚景林、張村旭、李宜憲等警員交付賄賂，核被告卯
      ○○、子○○就附表二、三所為，分別係犯貪污治罪條例
      第十一條第三項、第一項之不具公務員之身分，對公務員
      ，關於違背職務之行為，交付賄賂及不正利益罪。被告卯
      ○○、子○○就此部分犯行與紀英祥、張勵人、涂振威、
      王元輝、紀明祥、黃良群、鄭偉福等人有犯意聯絡及行為
      分擔，為共同正犯。被告卯○○、子○○所為附表二編號
      一至五十及附表三編號一至三之各次交付賄賂及不正利益
      犯行，均時間緊接，所犯係構成要件相同之罪，顯基於概
      括犯意為之，為連續犯，應依修正前刑法第五十六條規定
      ，論以情節較重之不具公務員之身分，對於公務員，關於
      違背職務之行為，交付賄賂罪一罪，並加重其刑。
    (3)被告卯○○、子○○於偵查中自白附表二、三各編號犯行
      ，應依貪污治罪條例第十一條第四項規定，減輕其刑。又
      其等二人於偵查中供述與案情有重要關係之待證事項，使
      檢察官得以追訴收受賄賂之員警，檢察官因此同意就其二
      人所犯附表二、三所示犯行減輕其刑，業據起訴書記載明
      確，爰依證人保護法第十四條第一項規定就此部分犯行遞
      減輕其刑，並就附表二編號一至五十、附表三編號一至三
      部分依法先加後減之。
    (4)被告卯○○、子○○所犯連續交付賄賂罪（附表二編號一
      至五十、附表三編號一至三）、交付賄賂罪（附表二編號
      五十一）、二次交付不正利益罪（附表三編號四、五）及
      聚眾賭博罪五罪間，犯意各別，行為互殊，應分論併罰。
    (5)爰審酌被告卯○○、子○○、午○○、甲○○、辛○○、
      寅○○、丁○○、己○○、丙○、巳○○、戊○○、辰○
      ○、乙○○、壬○○、丑○○、癸○○等十六人與紀英祥
      、張勵人、涂振威、王元輝、紀明祥、黃良群、陳奕圻、
      庚○○等人共同聚眾賭博，賭場每期集資金額自五千五百
      萬元至二億一千一百餘萬元不等，規模龐大，嚴重危害社
      會善良風俗，助長僥倖歪風，被告卯○○、子○○等股東
      、會計，為避免賭場遭查獲，復勾結轄區警員，按期給付
      賄賂，金額高達上千萬元，嚴重損害政府機關及公務員形
      象，不宜輕縱，惟被告卯○○等十六人均坦承犯行，暨其
      等各自參與程度等一切情狀，分別量處如主文所示之刑，
      並就被告午○○、甲○○、辛○○、寅○○、丁○○、己
      ○○、丙○、巳○○、戊○○、辰○○、乙○○、壬○○
      、丑○○、癸○○所受之宣告刑諭知易科罰金之折算標準
      ，復就被告卯○○、子○○所犯如附表一編號一、二、三
      、四所示各罪，依貪污治罪條例第十七條及刑法第三十七
      條第二項（現行及修正前）之規定，宣告褫奪公權。
    (6)又被告卯○○、子○○、午○○、甲○○、辛○○、寅○
      ○、丁○○、己○○、丙○、巳○○、戊○○、辰○○、
      乙○○、壬○○、丑○○、癸○○所犯各罪之時間均在九
      十六年四月二十四日以前，所犯之罪並無中華民國九十六
      年罪犯減刑條例第三條各款所列不予減刑之情形，爰依該
      條例第二條第一項第三款、第九條、第十條、第十四條之
      規定，各減其刑期二分之一，再就被告卯○○、子○○所
      犯五罪定其應執行刑及諭知褫奪公權，復就被告午○○、
      甲○○、辛○○、寅○○、丁○○、己○○、丙○、巳○
      ○、戊○○、辰○○、乙○○、壬○○、丑○○、癸○○
      減刑後之有期徒刑諭知易科罰金折算標準。
    (7)末查被告卯○○雖曾於八十二年七月二十七日受有期徒刑
      之執行完畢，惟迄今已逾五年，被告子○○則從未因故意
      犯罪受有期徒刑以上刑之宣告，此有臺灣高等法院被告前
      案紀錄表二份在卷可考，其等一時失慮致罹刑典，惟已坦
      承犯錯，並於偵查中向檢察官供述員警收受賄賂之具體事
      證，甚見悔意，檢察官亦於起訴書中載明同意給予被告卯
      ○○、子○○緩刑宣告之意旨，是以本院認前揭對被告卯
      ○○、子○○二人所宣告之刑，以暫不執行為適當，爰均
      併予宣告緩刑五年，以啟自新。
    (8)扣案如附表四所示之物，分屬被告卯○○、子○○、午○
      ○、甲○○、辛○○、寅○○、丁○○、己○○、丙○、
      巳○○、戊○○、辰○○、乙○○、壬○○、丑○○、癸
      ○○與紀英祥等賭場人員所共有、供犯本案所用及所得之
      物，爰分別依刑法第三十八條第一項第二款、第三款之規
      定宣告沒收。至於檢警於九十五年七月九日在被告卯○○
      住處扣得之存摺、支票簿，在被告子○○住處扣得之提款
      卡、信用卡、存摺等物，在共犯黃良群住處扣得之支票、
      支票簿、電腦主機、ＰＤＡ、存摺等物，在共犯紀明祥住
      處扣得之存摺，在共犯庚○○住處扣得之存摺十四本，以
      及在臺北市○○○路○段三八０號地下室「名亨酒店」扣
      得之數位監視系統一臺、結帳單四張、六月七日營業日報
      表二張，暨在臺北市○○路○段四三二號地下室「王牌酒
      店」扣得之監視錄影帶十九卷、訂位表三份、九十五年六
      月二十一日、六月二十九日、七月六日之結帳單、訂位表
      、訪檯單等證物，或核與本案行賄及賭博之犯罪事實無涉
      ，或非屬被告卯○○、子○○所有或其等共犯所有之物，
      且均非違禁物，爰不併為沒收之宣告，附此敘明。
四、依刑事訴訟法第四百四十九條第二項、第三項、第四百五十
    條第一項，貪污治罪條例第十一條第三項、第一項、第四項
    、第十七條，刑法第十一條前段、第二條第一項前段、第二
    十八條（現行及修正前）、第五十六條（修正前）、第二百
    六十八條、第三十七條第二項（現行及修正前）、第四十一
    條第一項前段、第五十一條第五款（修正前）、第三十八條
    第一項第二款、第三款、第七十四條第一項第一款、第二款
    ，刑法施行法第一條之一，證人保護法第十四條第一項，中
    華民國九十六年罪犯減刑條例第二條第一項第三款、第七條
    、第九條、第十條第一項、第十四條，判決如主文。
五、如不服本判決，得自收受送達之日起十日內，向本院提出上
    訴。
中    華    民    國    98    年    1     月    21    日
                  刑事第四庭  法  官  劉元斐
上列正本證明與原本無異。
如不服本判決，應於送達後10日內敘明上訴理由，向本院提出上
訴狀，上訴於本院第二審合議庭 (應附繕本) 。其未敘述上訴理
由者，應於上訴期間屆滿後20日內向本院補提理由書「切勿逕送
上級法院」。
                              書記官   張懿端
中    華    民    國    98    年    1     月    21    日
附錄本案論罪科刑所引法條
貪污治罪條例第十一條
對於第二條人員，關於違背職務之行為，行求、期約或交付賄賂
或其他不正利益者，處一年以上七年以下有期徒刑，得併科新臺
幣三百萬元以下罰金。
對於外國、大陸地區、香港或澳門之公務員，就跨區貿易、投資
或其他商業活動有關事項，為前項行為者，處五年以下有期徒刑
或科新臺幣一百萬元以下罰金。
不具第二條人員之身分而犯前二項之罪者，亦同。
犯前三項之罪而自首者，免除其刑；在偵查或審判中自白者，減
輕或免除其刑。
在中華民國領域外犯第一項、第二項之罪者，不問犯罪地之法律
有無處罰規定，均依本條例處罰。
刑法第二百六十八條
意圖營利，供給賭博場所或聚眾賭博者，處三年以下有期徒刑，
得併科三千元以下罰金。
附表一（被告卯○○、子○○所受之罪刑宣告）
┌──┬───────────────────────────┬───────────┐
│編號│主????文                                      ??│附註                  │
├──┼───────────────────────────┼───────────┤
│一  │卯○○、子○○共同連續不具公務員之身分，對於公務員，關│自九十三年十月十三日起│
│    │於違背職務之行為，交付賄賂，各處有期徒刑壹年貳月，均褫│至九十五年六月二十九日│
│    │奪公權壹年。均減為有期徒刑柒月，褫奪公權壹年。        │止共同行賄陳錫慶、李宜│
│    │                                                      │憲等警員，及九十五年六│
│    │                                                      │月七日、九十五年六月二│
│    │                                                      │十一日、同年月二十九日│
│    │                                                      │招待陳錫慶等人喝花酒之│
│    │                                                      │不正利益犯行。        │
├──┼───────────────────────────┼───────────┤
│二  │卯○○、子○○共同不具公務員之身分，對於公務員，關於違│九十五年七月四日共同招│
│    │背職務之行為，交付不正利益，各處有期徒刑拾月，均褫奪公│待陳錫慶等人喝花酒之不│
│    │權壹年。均減為有期徒刑伍月，褫奪公權壹年。            │正利益犯行。          │
│    │                                                      │                      │
├──┼───────────────────────────┼───────────┤
│三  │卯○○、子○○共同不具公務員之身分，對於公務員，關於違│九十五年七月七日共同行│
│    │背職務之行為，交付賄賂，各處有期徒刑拾月，褫奪公權壹年│賄陳錫慶、李宜憲等警員│
│    │。均減為有期徒刑伍月，褫奪公權壹年。                  │之犯行。              │
│    │                                                      │                      │
├──┼───────────────────────────┼───────────┤
│四  │卯○○、子○○共同不具公務員之身分，對於公務員，關於違│九十五年七月八日共同招│
│    │背職務之行為，交付不正利益，各處有期徒刑拾月，褫奪公權│待蔡聰塵等警員喝花酒之│
│    │壹年。均減為有期徒刑伍月，褫奪公權壹年。              │不正利益犯行。        │
├──┼───────────────────────────┼───────────┤
│五  │卯○○、子○○共同意圖營利，聚眾賭博，各處有期徒刑壹年│自九十三年十月十三日起│
│    │。均減為有期徒刑陸月。扣案如附表四所示之物均沒收。    │至九十五年七月九日共同│
│    │                                                      │在臺北縣中和市各地經營│
│    │                                                      │百家樂賭場之犯行。    │
└──┴───────────────────────────┴───────────┘
附表二
    ┌──┬──────┬──────┬───────────┬───────────┐
    │編號│交付賄款日期│賄款金額    │賄款交付對象及分配單位│該期賭場經營之日期    │
    │    │            │（單位：元）│                      │                      │
    ├──┼──────┼──────┼───────────┼───────────┤
    │1   │93.10.13    │81萬        │陳錫慶（得和派出所、永│93.10.13~93.10.23     │
    │    │            │            │和分局、刑警隊等單位）│                      │
    │    │            ├──────┼───────────┤                      │
    │    │            │5萬         │李宜憲                │                      │
    ├──┼──────┼──────┼───────────┼───────────┤
    │2   │93.10.27    │81萬        │陳錫慶（得和派出所、永│93.10.27~93.11.06     │
    │    │            │            │和分局、刑警隊等單位）│                      │
    │    │            ├──────┼───────────┤                      │
    │    │            │5萬         │李宜憲                │                      │
    ├──┼──────┼──────┼───────────┼───────────┤
    │3   │93.11.05    │81萬        │陳錫慶（得和派出所、永│93.11.05~93.11.15     │
    │    │            │            │和分局、刑警隊等單位）│                      │
    │    │            ├──────┼───────────┤                      │
    │    │            │5萬         │李宜憲                │                      │
    ├──┼──────┼──────┼───────────┼───────────┤
    │4   │93.11.19    │81萬        │陳錫慶（得和派出所、永│93.11.19~93.11.28     │
    │    │            │            │和分局、刑警隊等單位）│                      │
    │    │            ├──────┼───────────┤                      │
    │    │            │5萬         │李宜憲                │                      │
    ├──┼──────┼──────┼───────────┼───────────┤
    │5   │93.11.30    │81萬        │陳錫慶（得和派出所、永│93.11.30~93.12.08     │
    │    │            │            │和分局、刑警隊等單位）│                      │
    │    │            ├──────┼───────────┤                      │
    │    │            │5萬         │李宜憲                │                      │
    ├──┼──────┼──────┼───────────┼───────────┤
    │6   │93.12.09    │81萬        │陳錫慶（得和派出所、永│93.12.09~93.12.19     │
    │    │            │            │和分局、刑警隊等單位）│                      │
    │    │            ├──────┼───────────┤                      │
    │    │            │5萬         │李宜憲                │                      │
    ├──┼──────┼──────┼───────────┼───────────┤
    │7   │93.12.22    │81萬        │陳錫慶（得和派出所、永│93.12.22~93.12.31     │
    │    │            │            │和分局、刑警隊等單位）│                      │
    │    │            ├──────┼───────────┤                      │
    │    │            │5萬         │李宜憲                │                      │
    ├──┼──────┼──────┼───────────┼───────────┤
    │8   │94.01.01    │81萬        │陳錫慶（得和派出所、永│94.01.01~94.01.10     │
    │    │            │            │和分局、刑警隊等單位）│                      │
    │    │            ├──────┼───────────┤                      │
    │    │            │5萬         │李宜憲                │                      │
    ├──┼──────┼──────┼───────────┼───────────┤
    │9   │94.01.11    │81萬        │陳錫慶（得和派出所、永│94.01.11~94.01.20     │
    │    │            │            │和分局、刑警隊等單位）│                      │
    │    │            ├──────┼───────────┤                      │
    │    │            │5萬         │李宜憲                │                      │
    ├──┼──────┼──────┼───────────┼───────────┤
    │10  │94.02.03    │81萬        │陳錫慶（得和派出所、永│94.02.03~94.02.16     │
    │    │            │            │和分局、刑警隊等單位）│                      │
    │    │            ├──────┼───────────┤                      │
    │    │            │5萬         │李宜憲                │                      │
    ├──┼──────┼──────┼───────────┼───────────┤
    │11  │94.02.17    │81萬        │陳錫慶（得和派出所、永│94.02.17~94.03.06     │
    │    │            │            │和分局、刑警隊等單位）│                      │
    │    │            ├──────┼───────────┤                      │
    │    │            │5萬         │李宜憲                │                      │
    ├──┼──────┼──────┼───────────┼───────────┤
    │12  │94.03.07    │81萬        │陳錫慶（得和派出所、永│94.03.07~94.03.16     │
    │    │            │            │和分局、刑警隊等單位）│                      │
    │    │            ├──────┼───────────┤                      │
    │    │            │5萬         │李宜憲                │                      │
    ├──┼──────┼──────┼───────────┼───────────┤
    │13  │94.03.17    │81萬        │陳錫慶（得和派出所、永│94.03.17~94.03.26     │
    │    │            │            │和分局、刑警隊等單位）│                      │
    │    │            ├──────┼───────────┤                      │
    │    │            │5萬         │李宜憲                │                      │
    ├──┼──────┼──────┼───────────┼───────────┤
    │14  │94.03.28    │81萬        │陳錫慶（得和派出所、永│94.03.28~94.04.06     │
    │    │            │            │和分局、刑警隊等單位）│                      │
    │    │            ├──────┼───────────┤                      │
    │    │            │5萬         │李宜憲                │                      │
    ├──┼──────┼──────┼───────────┼───────────┤
    │15  │94.04.07    │81萬        │陳錫慶（得和派出所、永│94.04.07~94.04.16     │
    │    │            │            │和分局、刑警隊等單位）│                      │
    │    │            ├──────┼───────────┤                      │
    │    │            │5萬         │李宜憲                │                      │
    ├──┼──────┼──────┼───────────┼───────────┤
    │16  │94.04.17    │81萬        │蔡育霖（中正橋派出所、│94.04.17~94.04.26     │
    │    │            │            │永和分局、刑警隊等單位│                      │
    │    │            │            │）                    │                      │
    │    │            ├──────┼───────────┤                      │
    │    │            │5萬         │李宜憲                │                      │
    ├──┼──────┼──────┼───────────┼───────────┤
    │17  │94.05.02    │81萬        │蔡育霖（中正橋派出所、│94.05.02~94.05.13     │
    │    │            │            │永和分局、刑警隊等單位│                      │
    │    │            │            │）                    │                      │
    │    │            ├──────┼───────────┤                      │
    │    │            │5萬         │李宜憲                │                      │
    ├──┼──────┼──────┼───────────┼───────────┤
    │18  │94.05.19    │81萬        │蔡育霖（中正橋派出所、│94.05.19~94.05.28     │
    │    │            │            │永和分局、刑警隊等單位│                      │
    │    │            │            │）                    │                      │
    │    │            ├──────┼───────────┤                      │
    │    │            │5萬         │李宜憲                │                      │
    ├──┼──────┼──────┼───────────┼───────────┤
    │19  │94.05.29    │81萬        │蔡育霖（中正橋派出所、│94.05.29~94.06.07     │
    │    │            │            │永和分局、刑警隊等單位│                      │
    │    │            │            │）                    │                      │
    │    │            ├──────┼───────────┤                      │
    │    │            │5萬         │李宜憲                │                      │
    ├──┼──────┼──────┼───────────┼───────────┤
    │20  │94.06.14    │81萬        │蔡育霖（中正橋派出所、│94.06.14~94.06.23     │
    │    │            │            │永和分局、刑警隊等單位│                      │
    │    │            │            │）                    │                      │
    │    │            ├──────┼───────────┤                      │
    │    │            │5萬         │李宜憲                │                      │
    ├──┼──────┼──────┼───────────┼───────────┤
    │21  │94.06.24    │81萬        │蔡育霖（中正橋派出所、│94.06.24~94.07.03     │
    │    │            │            │永和分局、刑警隊等單位│                      │
    │    │            │            │）                    │                      │
    │    │            ├──────┼───────────┤                      │
    │    │            │5萬         │李宜憲                │                      │
    ├──┼──────┼──────┼───────────┼───────────┤
    │22  │94.07.04    │81萬        │蔡育霖（中正橋派出所、│94.07.04~94.07.12     │
    │    │            │            │永和分局、刑警隊等單位│                      │
    │    │            │            │）                    │                      │
    │    │            ├──────┼───────────┤                      │
    │    │            │5萬         │李宜憲                │                      │
    ├──┼──────┼──────┼───────────┼───────────┤
    │23  │94.07.13    │81萬        │蔡育霖（中正橋派出所、│94.07.13~94.07.21     │
    │    │            │            │永和分局、刑警隊等單位│                      │
    │    │            │            │）                    │                      │
    │    │            ├──────┼───────────┤                      │
    │    │            │5萬         │李宜憲                │                      │
    ├──┼──────┼──────┼───────────┼───────────┤
    │24  │94.07.22    │81萬        │蔡育霖（中正橋派出所、│94.07.22~94.07.31     │
    │    │            │            │永和分局、刑警隊等單位│                      │
    │    │            │            │）                    │                      │
    │    │            ├──────┼───────────┤                      │
    │    │            │5萬         │李宜憲                │                      │
    ├──┼──────┼──────┼───────────┼───────────┤
    │25  │94.08.01    │81萬        │蔡育霖（中正橋派出所、│94.08.01~94.08.10     │
    │    │            │            │永和分局、刑警隊等單位│                      │
    │    │            │            │）                    │                      │
    │    │            ├──────┼───────────┤                      │
    │    │            │5萬         │李宜憲                │                      │
    ├──┼──────┼──────┼───────────┼───────────┤
    │26  │94.08.12    │81萬        │蔡育霖（中正橋派出所、│94.08.12~94.08.21     │
    │    │            │            │永和分局、刑警隊等單位│                      │
    │    │            │            │）                    │                      │
    │    │            ├──────┼───────────┤                      │
    │    │            │5萬         │李宜憲                │                      │
    ├──┼──────┼──────┼───────────┼───────────┤
    │27  │94.09.03    │81萬        │蔡育霖（新生派出所、永│94.09.03~94.09.12     │
    │    │            │            │和分局、刑警隊等單位）│                      │
    │    │            ├──────┼───────────┤                      │
    │    │            │5萬         │李宜憲                │                      │
    ├──┼──────┼──────┼───────────┼───────────┤
    │28  │94.09.13    │81萬        │蔡育霖（新生派出所、永│94.09.13~94.09.22     │
    │    │            │            │和分局、刑警隊等單位）│                      │
    │    │            ├──────┼───────────┤                      │
    │    │            │5萬         │李宜憲                │                      │
    ├──┼──────┼──────┼───────────┼───────────┤
    │29  │94.09.23    │81萬        │蔡育霖（新生派出所、永│94.09.23~94.10.02     │
    │    │            │            │和分局、刑警隊等單位）│                      │
    │    │            ├──────┼───────────┤                      │
    │    │            │5萬         │李宜憲                │                      │
    ├──┼──────┼──────┼───────────┼───────────┤
    │30  │94.10.03    │81萬        │蔡育霖（新生派出所、永│94.10.03~94.10.12     │
    │    │            │            │和分局、刑警隊等單位）│                      │
    │    │            ├──────┼───────────┤                      │
    │    │            │5萬         │李宜憲                │                      │
    ├──┼──────┼──────┼───────────┼───────────┤
    │31  │94.10.13    │81萬        │蔡育霖（新生派出所、永│94.10.13~94.10.22     │
    │    │            │            │和分局、刑警隊等單位）│                      │
    │    │            ├──────┼───────────┤                      │
    │    │            │5萬         │李宜憲                │                      │
    ├──┼──────┼──────┼───────────┼───────────┤
    │32  │94.10.23    │81萬        │蔡育霖（新生派出所、永│94.10.23~94.11.01     │
    │    │            │            │和分局、刑警隊等單位）│                      │
    │    │            ├──────┼───────────┤                      │
    │    │            │5萬         │李宜憲                │                      │
    ├──┼──────┼──────┼───────────┼───────────┤
    │33  │94.11.04    │81萬        │蔡育霖（新生派出所、永│94.11.04~94.11.12     │
    │    │            │            │和分局、刑警隊等單位）│                      │
    │    │            ├──────┼───────────┤                      │
    │    │            │5萬         │李宜憲                │                      │
    ├──┼──────┼──────┼───────────┼───────────┤
    │34  │94.11.13    │81萬        │蔡育霖（新生派出所、永│94.11.13~94.11.22     │
    │    │            │            │和分局、刑警隊等單位）│                      │
    │    │            ├──────┼───────────┤                      │
    │    │            │5萬         │李宜憲                │                      │
    ├──┼──────┼──────┼───────────┼───────────┤
    │35  │94.11.28    │81萬        │蔡育霖（新生派出所、永│94.11.28~94.12.08     │
    │    │            │            │和分局、刑警隊等單位）│                      │
    │    │            ├──────┼───────────┤                      │
    │    │            │5萬         │李宜憲                │                      │
    ├──┼──────┼──────┼───────────┼───────────┤
    │36  │94.12.09    │81萬        │蔡育霖（新生派出所、永│94.12.09~94.12.18     │
    │    │            │            │和分局、刑警隊等單位）│                      │
    │    │            ├──────┼───────────┤                      │
    │    │            │5萬         │李宜憲                │                      │
    ├──┼──────┼──────┼───────────┼───────────┤
    │37  │94.12.19    │101萬       │蔡育霖（新生派出所、永│94.12.19~94.12.28     │
    │    │            │            │和分局、刑警隊等單位）│                      │
    │    │            ├──────┼───────────┤                      │
    │    │            │8萬         │陳錫慶                │                      │
    │    │            ├──────┼───────────┤                      │
    │    │            │5萬         │李宜憲                │                      │
    ├──┼──────┼──────┼───────────┼───────────┤
    │38  │94.12.29    │76萬        │蔡育霖（新生派出所、永│94.12.29~95.01.07     │
    │    │            │            │和分局、刑警隊等單位）│                      │
    │    │            ├──────┼───────────┤                      │
    │    │            │8萬         │陳錫慶                │                      │
    │    │            ├──────┼───────────┤                      │
    │    │            │5萬         │李宜憲                │                      │
    ├──┼──────┼──────┼───────────┼───────────┤
    │39  │95.01.08    │86萬        │蔡育霖（新生派出所、永│95.01.08~95.01.20     │
    │    │            │            │和分局、刑警隊等單位）│                      │
    │    │            ├──────┼───────────┤                      │
    │    │            │8萬         │陳錫慶                │                      │
    │    │            ├──────┼───────────┤                      │
    │    │            │5萬         │李宜憲                │                      │
    ├──┼──────┼──────┼───────────┼───────────┤
    │40  │95.01.21    │101萬       │蔡育霖（新生派出所、永│95.01.21~95.02.01     │
    │    │            │            │和分局、刑警隊等單位）│                      │
    │    │            ├──────┼───────────┤                      │
    │    │            │8萬         │陳錫慶                │                      │
    │    │            ├──────┼───────────┤                      │
    │    │            │5萬         │李宜憲                │                      │
    ├──┼──────┼──────┼───────────┼───────────┤
    │41  │95.02.02    │86萬        │蔡育霖（新生派出所、永│95.02.02~95.02.11     │
    │    │            │            │和分局、刑警隊等單位）│                      │
    │    │            ├──────┼───────────┤                      │
    │    │            │8萬         │陳錫慶                │                      │
    │    │            ├──────┼───────────┤                      │
    │    │            │5萬         │李宜憲                │                      │
    ├──┼──────┼──────┼───────────┼───────────┤
    │42  │95.02.12    │101萬       │蔡育霖（新生派出所、永│95.02.12~95.02.21     │
    │    │            │            │和分局、刑警隊等單位）│                      │
    │    │            ├──────┼───────────┤                      │
    │    │            │8萬         │陳錫慶                │                      │
    │    │            ├──────┼───────────┤                      │
    │    │            │5萬         │李宜憲                │                      │
    ├──┼──────┼──────┼───────────┼───────────┤
    │43  │95.03.03    │92萬        │蔡育霖（新生派出所、永│95.03.03~95.03.12     │
    │    │            │            │和分局、刑警隊等單位）│                      │
    │    │            ├──────┼───────────┤                      │
    │    │            │8萬         │陳錫慶                │                      │
    │    │            ├──────┼───────────┤                      │
    │    │            │5萬         │李宜憲                │                      │
    ├──┼──────┼──────┼───────────┼───────────┤
    │44  │95.03.15    │104萬       │蔡育霖（新生派出所、永│95.03.15~95.03.24     │
    │    │            │            │和分局、刑警隊等單位）│                      │
    │    │            ├──────┼───────────┤                      │
    │    │            │8萬         │陳錫慶                │                      │
    │    │            ├──────┼───────────┤                      │
    │    │            │5萬         │李宜憲                │                      │
    ├──┼──────┼──────┼───────────┼───────────┤
    │45  │95.04.01    │2萬         │陳錫慶                │停止營業中            │
    ├──┼──────┼──────┼───────────┼───────────┤
    │46  │95.05.12    │15萬        │蔡育霖                │停止營業中            │
    ├──┼──────┼──────┼───────────┼───────────┤
    │47  │95.05.15    │111萬5千    │蔡育霖（永和派出所、永│95.05.15~95.05.24     │
    │    │            │            │和分局、刑警隊等單位）│                      │
    │    │            ├──────┼───────────┤                      │
    │    │            │5萬5千      │陳錫慶                │                      │
    │    │            ├──────┼───────────┤                      │
    │    │            │5萬         │李宜憲                │                      │
    ├──┼──────┼──────┼───────────┼───────────┤
    │48  │95.05.25    │86萬5千     │蔡育霖（永和派出所、永│95.05.25~95.06.03     │
    │    │            │            │和分局、刑警隊等單位）│                      │
    │    │            ├──────┼───────────┤                      │
    │    │            │5萬5千      │陳錫慶                │                      │
    │    │            ├──────┼───────────┤                      │
    │    │            │5萬         │李宜憲                │                      │
    ├──┼──────┼──────┼───────────┼───────────┤
    │49  │95.06.06    │106萬5千    │蔡育霖（永和派出所、永│95.06.06~95.06.13     │
    │    │            │            │和分局、刑警隊等單位）│                      │
    │    │            ├──────┼───────────┤                      │
    │    │            │5萬5千      │陳錫慶                │                      │
    │    │            ├──────┼───────────┤                      │
    │    │            │5萬         │李宜憲                │                      │
    ├──┼──────┼──────┼───────────┼───────────┤
    │50  │95.06.29    │60萬        │張村旭（永和派出所、永│95.06.29~95.07.04     │
    │    │            │            │和分局等單位）        │                      │
    │    │            ├──────┼───────────┤                      │
    │    │            │36萬        │蔡育霖（偵查隊）      │                      │
    │    │            ├──────┼───────────┤                      │
    │    │            │5萬5千      │陳錫慶                │                      │
    │    │            ├──────┼───────────┤                      │
    │    │            │5萬         │李宜憲                │                      │
    ├──┼──────┼──────┼───────────┼───────────┤
    │51  │95.07.07    │104萬       │蔡育霖（新生派出所、永│95.07.07~95.07.09     │
    │    │            │            │和分局、刑警隊等單位）│                      │
    │    │            ├──────┼───────────┤                      │
    │    │            │8萬         │陳錫慶                │                      │
    │    │            ├──────┼───────────┤                      │
    │    │            │5萬         │李宜憲                │                      │
    └──┴──────┴──────┴───────────┴───────────┘
附表三
┌──┬──────┬────────┬─────┬─────────────────┐
│編號│招待飲宴時間│地點            │出席人員  │招待飲宴之目的（關於公務員違背職務│
│    │            │                │          │事項）                            │
├──┼──────┼────────┼─────┼─────────────────┤
│一  │九十五年六月│臺北縣永和市「排│卯○○、陳│紀英祥等股東於九十五年四月十五日承│
│    │七日晚間    │骨林餐廳」、臺北│錫慶、姚景│租臺北縣永和市○○路一五七號一樓及│
│    │            │市○○○路○段三│林等人    │地下室商場共五百坪，並花費三百萬元│
│    │            │八０號地下室「名│          │裝潢，準備作為營業地點使用，因該地│
│    │            │亨酒店」        │          │點屬永和分局秀朗派出所管轄，紀英祥│
│    │            │                │          │等賭場股東、會計遂推由卯○○將上情│
│    │            │                │          │告知陳錫慶、姚景林，委請陳錫慶、姚│
│    │            │                │          │景林代為邀約不知情之秀朗派出所所長│
│    │            │                │          │吳榮基（業已審結），並於席間向吳榮│
│    │            │                │          │基說項，請吳榮基同意賭場遷入上址營│
│    │            │                │          │業，因此共同招待陳錫慶、姚景林喝花│
│    │            │                │          │酒，所交付之不正利益約七萬元，由黃│
│    │            │                │          │信達先行墊付後再向賭場請款。      │
├──┼──────┼────────┼─────┼─────────────────┤
│二  │九十五年六月│臺北市○○路○段│卯○○、陳│本案賭場於九十五年六月十三日臨時停│
│    │二十一日晚間│四三二號地下室「│錫慶、張村│業後，亟思在臺北縣永和市○○路四九│
│    │            │王牌酒店」      │旭        │九號四樓、屬永和分局永和派出所之轄│
│    │            │                │          │區重行開業，遂透過知情之陳錫慶邀約│
│    │            │                │          │知情之張村旭，前往「王牌酒店」溝通│
│    │            │                │          │賭場遷移至上址之相關事宜，因此招待│
│    │            │                │          │陳錫慶、張村旭喝花酒，所交付之不正│
│    │            │                │          │利益約五萬餘元，由卯○○先行墊付後│
│    │            │                │          │再向賭場請款。                    │
├──┼──────┼────────┼─────┼─────────────────┤
│三  │九十五年六月│臺北市○○路○段│卯○○、陳│紀英祥等人為求賭場能遷入上址營業，│
│    │二十九日晚間│四三二號地下室「│錫慶、張村│再次推由卯○○招待知情之陳錫慶、張│
│    │            │王牌酒店」      │旭        │村旭在「王牌酒店」召女陪酒飲宴，所│
│    │            │                │          │交付之不正利益約五萬元，由卯○○先│
│    │            │                │          │行墊付後再向賭場請款，賭場旋於九十│
│    │            │                │          │五年六月二十九日在臺北縣永和市中和│
│    │            │                │          │路四九九號四樓開始營業。          │
├──┼──────┼────────┼─────┼─────────────────┤
│四  │九十五年七月│臺北市○○○路環│紀英祥、黃│九十五年七月四日，賭場位於臺北縣永│
│    │四日晚間    │亞大樓八樓「龍亨│信達、陳錫│和市○○路四九九號四樓之營業地點遭│
│    │            │酒店」          │慶、姚景林│媒體披露，賭場緊急停業，當晚紀英祥│
│    │            │                │          │、卯○○即在「龍亨酒店」宴請陳錫慶│
│    │            │                │          │、姚景林，商討賭場遷移至永和分局新│
│    │            │                │          │生派出所管轄之臺北縣永和市○○路二│
│    │            │                │          │號二十三樓營業事宜，席間召來四名女│
│    │            │                │          │子陪酒飲宴，消費金額七萬餘元均由賭│
│    │            │                │          │場支付，賭場旋於九十五年七月七日在│
│    │            │                │          │上址開業。                        │
├──┼──────┼────────┼─────┼─────────────────┤
│五  │九十五年七月│臺北市○○○路環│卯○○、紀│賭場股東認在永和地區已不易經營，有│
│    │八日晚間    │亞大樓八樓「龍亨│英祥、蔡聰│意遷往汐止地區經營，遂於九十五年七│
│    │            │酒店」          │塵        │月八日晚間，由被告紀英祥、卯○○在│
│    │            │                │          │「龍亨酒店」宴請蔡聰塵，商議賭場遷│
│    │            │                │          │往汐止分局轄區經營之可能性，此次消│
│    │            │                │          │費數萬元亦均由卯○○代為墊付。    │
└──┴──────┴────────┴─────┴─────────────────┘
附表四
    ┌──┬─────────┬─────┬──────────┬──────────┐
    │編號│扣押物品名稱      │數量      │扣押地點、持有人或所│備註（扣押物品清單保│
    │    │                  │          │有人                │管字號或卷宗出處）  │
    ├──┼─────────┼─────┼──────────┼──────────┤
    │1   │現金              │二萬七千二│臺北縣保生路二號二十│臺灣板橋地方法院檢察│
    │    │                  │百三十元  │三樓                │署九十五年度保管字第│
    │    │                  │          │                    │六八五一號          │
    ├──┼─────────┼─────┼──────────┼──────────┤
    │2   │工廠日報表        │一本      │同上                │同上                │
    ├──┼─────────┼─────┼──────────┼──────────┤
    │3   │支票影本          │二本      │同上                │同上                │
    ├──┼─────────┼─────┼──────────┼──────────┤
    │4   │「二哥」交接簿    │一本      │同上                │同上                │
    ├──┼─────────┼─────┼──────────┼──────────┤
    │5   │光碟片            │十六片    │同上                │同上                │
    ├──┼─────────┼─────┼──────────┼──────────┤
    │6   │客戶額度簿冊      │一本      │同上                │同上                │
    ├──┼─────────┼─────┼──────────┼──────────┤
    │7   │股東資料          │一份（十頁│同上                │同上                │
    │    │                  │）        │                    │                    │
    ├──┼─────────┼─────┼──────────┼──────────┤
    │8   │電話號碼單        │六張      │同上                │同上                │
    ├──┼─────────┼─────┼──────────┼──────────┤
    │9   │客戶帳卡          │五十份    │同上                │同上                │
    ├──┼─────────┼─────┼──────────┼──────────┤
    │10  │工廠日報表        │九份      │同上                │同上                │
    ├──┼─────────┼─────┼──────────┼──────────┤
    │11  │客戶輸贏紀錄單    │五本      │同上                │同上                │
    ├──┼─────────┼─────┼──────────┼──────────┤
    │12  │櫃臺總碼點單簿    │一本      │同上                │同上                │
    ├──┼─────────┼─────┼──────────┼──────────┤
    │13  │陽信銀行支票存根簿│一本      │同上                │同上                │
    ├──┼─────────┼─────┼──────────┼──────────┤
    │14  │銀行電話簿        │一本      │同上                │同上                │
    ├──┼─────────┼─────┼──────────┼──────────┤
    │15  │客戶聯絡簿        │一本      │同上                │同上                │
    ├──┼─────────┼─────┼──────────┼──────────┤
    │16  │賭桌紀錄資料卡    │十五張    │同上                │同上                │
    ├──┼─────────┼─────┼──────────┼──────────┤
    │17  │電話帳單、發票等各│五十張    │同上                │同上                │
    │    │式收據            │          │                    │                    │
    ├──┼─────────┼─────┼──────────┼──────────┤
    │18  │籌碼              │五箱      │同上                │同上                │
    ├──┼─────────┼─────┼──────────┼──────────┤
    │19  │撲克牌            │二十箱    │同上                │同上                │
    ├──┼─────────┼─────┼──────────┼──────────┤
    │20  │電子計算機        │十五臺    │同上                │同上                │
    ├──┼─────────┼─────┼──────────┼──────────┤
    │21  │ＰＤＡ            │一臺      │同上                │同上                │
    ├──┼─────────┼─────┼──────────┼──────────┤
    │22  │空白報表          │一箱      │同上                │同上                │
    ├──┼─────────┼─────┼──────────┼──────────┤
    │23  │支票登記簿        │一本      │同上                │同上                │
    ├──┼─────────┼─────┼──────────┼──────────┤
    │24  │員工資料信封      │一個      │同上                │同上                │
    ├──┼─────────┼─────┼──────────┼──────────┤
    │25  │發牌機            │三臺      │同上                │同上                │
    ├──┼─────────┼─────┼──────────┼──────────┤
    │26  │印表機            │三臺      │同上                │同上                │
    ├──┼─────────┼─────┼──────────┼──────────┤
    │27  │監視螢幕          │十八個    │同上                │同上                │
    ├──┼─────────┼─────┼──────────┼──────────┤
    │28  │監視鏡頭          │四十五個  │同上                │同上                │
    ├──┼─────────┼─────┼──────────┼──────────┤
    │29  │電腦鍵盤          │二個      │同上                │同上                │
    ├──┼─────────┼─────┼──────────┼──────────┤
    │30  │ＳＩＭ卡          │六張      │同上                │同上                │
    ├──┼─────────┼─────┼──────────┼──────────┤
    │31  │點鈔機            │三臺      │同上                │同上                │
    ├──┼─────────┼─────┼──────────┼──────────┤
    │32  │員工打卡機        │二臺      │同上                │同上                │
    ├──┼─────────┼─────┼──────────┼──────────┤
    │33  │監視錄影機        │九臺      │同上                │同上                │
    ├──┼─────────┼─────┼──────────┼──────────┤
    │34  │畫面輸出輸入器    │五臺      │同上                │同上                │
    ├──┼─────────┼─────┼──────────┼──────────┤
    │35  │電腦主機          │三臺      │同上                │同上                │
    ├──┼─────────┼─────┼──────────┼──────────┤
    │36  │電腦ＬＣＤ螢幕    │二個      │同上                │同上                │
    ├──┼─────────┼─────┼──────────┼──────────┤
    │37  │電腦鍵盤          │二個      │同上                │同上                │
    ├──┼─────────┼─────┼──────────┼──────────┤
    │38  │印表機            │三臺      │同上                │同上                │
    ├──┼─────────┼─────┼──────────┼──────────┤
    │39  │賠率告示牌        │八個      │同上                │同上                │
    ├──┼─────────┼─────┼──────────┼──────────┤
    │40  │公告              │三張      │同上                │同上                │
    ├──┼─────────┼─────┼──────────┼──────────┤
    │41  │排班表            │五張      │同上                │同上                │
    ├──┼─────────┼─────┼──────────┼──────────┤
    │42  │聯絡單            │三十張    │同上                │同上                │
    ├──┼─────────┼─────┼──────────┼──────────┤
    │43  │洗碼單            │七十五張  │同上                │同上                │
    ├──┼─────────┼─────┼──────────┼──────────┤
    │44  │客人輸錢匯款銀行帳│一張      │卯○○所有之車號６５│見２－６卷第二００頁│
    │    │號單              │          │５６－ＥＧ號自用小客│                    │
    │    │                  │          │車內                │                    │
    ├──┼─────────┼─────┼──────────┼──────────┤
    │45  │結帳總表          │一張      │同上                │同上                │
    ├──┼─────────┼─────┼──────────┼──────────┤
    │46  │行動電話          │四支（含Ｓ│卯○○身上          │見２－６卷第二０二頁│
    │    │                  │ＩＭ卡四張│                    │                    │
    │    │                  │）        │                    │                    │
    ├──┼─────────┼─────┼──────────┼──────────┤
    │47  │股東紅利分配表    │一張      │臺北市○○路一二三巷│見２－６卷第二０七頁│
    │    │                  │          │五號五樓之五（子○○│                    │
    │    │                  │          │住處）              │                    │
    ├──┼─────────┼─────┼──────────┼──────────┤
    │48  │回帳明細          │一張      │同上                │同上                │
    ├──┼─────────┼─────┼──────────┼──────────┤
    │49  │輸贏表            │一張      │同上                │同上                │
    ├──┼─────────┼─────┼──────────┼──────────┤
    │50  │帳單              │二十五張  │同上                │同上                │
    ├──┼─────────┼─────┼──────────┼──────────┤
    │51  │隨身碟            │五個      │子○○隨身皮包內    │見２－６卷第二一一頁│
    │    │                  │          │                    │至第二一七頁，板橋地│
    │    │                  │          │                    │方法院檢察署九十五年│
    │    │                  │          │                    │度保管字第九四五九號│
    ├──┼─────────┼─────┼──────────┼──────────┤
    │52  │行動電話          │四支（含Ｓ│同上                │同上                │
    │    │                  │ＩＭ卡四張│                    │                    │
    │    │                  │）        │                    │                    │
    ├──┼─────────┼─────┼──────────┼──────────┤
    │53  │陽信銀行存入憑證  │一張      │同上                │同上                │
    ├──┼─────────┼─────┼──────────┼──────────┤
    │54  │中國信託匯款申請書│一張      │同上                │同上                │
    ├──┼─────────┼─────┼──────────┼──────────┤
    │55  │陽信銀行永和分行空│七十八張  │同上                │同上                │
    │    │白支票            │          │                    │                    │
    ├──┼─────────┼─────┼──────────┼──────────┤
    │56  │帳冊              │一本      │同上                │同上                │
    ├──┼─────────┼─────┼──────────┼──────────┤
    │57  │存摺帳戶明細      │三張      │同上                │同上                │
    ├──┼─────────┼─────┼──────────┼──────────┤
    │58  │中國信託信義分行外│一張      │同上                │同上                │
    │    │幣帳號卡          │          │                    │                    │
    ├──┼─────────┼─────┼──────────┼──────────┤
    │59  │帳單              │一張      │同上                │同上                │
    ├──┼─────────┼─────┼──────────┼──────────┤
    │60  │隨身碟            │二個      │子○○所有之車號４９│同上                │
    │    │                  │          │８８－ＥＢ號自用小客│                    │
    │    │                  │          │車內                │                    │
    ├──┼─────────┼─────┼──────────┼──────────┤
    │61  │陽信商銀支票存根  │八本      │同上                │同上                │
    ├──┼─────────┼─────┼──────────┼──────────┤
    │62  │陽信商銀支票存根  │四十九張  │同上                │同上                │
    ├──┼─────────┼─────┼──────────┼──────────┤
    │63  │陽信商銀空白支票  │一本      │同上                │同上                │
    ├──┼─────────┼─────┼──────────┼──────────┤
    │64  │空白商業本票      │三本      │同上                │同上                │
    ├──┼─────────┼─────┼──────────┼──────────┤
    │65  │退票支票          │四十一張  │同上                │同上                │
    ├──┼─────────┼─────┼──────────┼──────────┤
    │66  │誠泰銀行支票存根  │一本      │同上                │同上                │
    ├──┼─────────┼─────┼──────────┼──────────┤
    │67  │會計部帳本        │六本      │同上                │同上                │
    ├──┼─────────┼─────┼──────────┼──────────┤
    │68  │印章              │八個      │同上                │同上                │
    ├──┼─────────┼─────┼──────────┼──────────┤
    │69  │現金              │一百萬元  │同上                │同上                │
    ├──┼─────────┼─────┼──────────┼──────────┤
    │70  │員工聯絡電話名冊  │一張      │同上                │同上                │
    ├──┼─────────┼─────┼──────────┼──────────┤
    │71  │客戶名冊          │五張      │同上                │同上                │
    ├──┼─────────┼─────┼──────────┼──────────┤
    │72  │記帳單            │五本      │同上                │同上                │
    ├──┼─────────┼─────┼──────────┼──────────┤
    │73  │賭場光碟片        │四片      │同上                │同上                │
    ├──┼─────────┼─────┼──────────┼──────────┤
    │74  │員工切結書        │四十四張  │同上                │同上                │
    ├──┼─────────┼─────┼──────────┼──────────┤
    │75  │工廠日報表        │六十九頁  │同上                │同上                │
    ├──┼─────────┼─────┼──────────┼──────────┤
    │76  │員工薪資記錄      │一份      │同上                │同上                │
    ├──┼─────────┼─────┼──────────┼──────────┤
    │77  │支票退票影本      │一份      │同上                │同上                │
    ├──┼─────────┼─────┼──────────┼──────────┤
    │78  │股東會帳記錄資料  │五份      │同上                │同上                │
    ├──┼─────────┼─────┼──────────┼──────────┤
    │79  │行動電話          │三支（含Ｓ│臺北縣中和市○○路六│見２－６偵查卷第二二│
    │    │                  │ＩＭ卡三張│０一號六樓之十六（黃│二頁                │
    │    │                  │）        │良群住處）          │                    │
    ├──┼─────────┼─────┼──────────┼──────────┤
    │80  │支票              │二張      │同上                │同上                │
    ├──┼─────────┼─────┼──────────┼──────────┤
    │81  │現金              │一百十六萬│臺北市○○路一七０巷│見２－６偵查卷第二三│
    │    │                  │元        │二十五號三樓（紀明祥│０頁至第二三六頁，臺│
    │    │                  │          │住處）              │灣板橋地方法院檢察署│
    │    │                  │          │                    │九十五年度保管字第六│
    │    │                  │          │                    │八五一號            │
    ├──┼─────────┼─────┼──────────┼──────────┤
    │82  │陽信銀行支票      │九張      │同上                │同上                │
    ├──┼─────────┼─────┼──────────┼──────────┤
    │83  │彰化銀行城東分行支│一張      │同上                │同上                │
    │    │票                │          │                    │                    │
    ├──┼─────────┼─────┼──────────┼──────────┤
    │84  │洗碼帳卡          │十四捆    │同上                │同上                │
    ├──┼─────────┼─────┼──────────┼──────────┤
    │85  │支票退票理由單    │二張      │同上                │同上                │
    ├──┼─────────┼─────┼──────────┼──────────┤
    │86  │賭場薪資袋        │二個      │同上                │同上                │
    ├──┼─────────┼─────┼──────────┼──────────┤
    │87  │便條紙            │三張      │同上                │同上                │
    ├──┼─────────┼─────┼──────────┼──────────┤
    │88  │名片              │二張      │同上                │同上                │
    ├──┼─────────┼─────┼──────────┼──────────┤
    │89  │記事本            │一本      │同上                │同上                │
    ├──┼─────────┼─────┼──────────┼──────────┤
    │90  │行動電話          │三支（含Ｓ│同上                │同上                │
    │    │                  │ＩＭ卡三張│                    │                    │
    │    │                  │）        │                    │                    │
    ├──┼─────────┼─────┼──────────┼──────────┤
    │91  │匯款明細表        │四份      │臺北縣板橋市○○路二│臺灣板橋地方法院檢察│
    │    │                  │          │六九巷八十五號十三樓│署九十五年保管字第七│
    │    │                  │          │之五（庚○○住處）  │二一一號，見偵查２－│
    │    │                  │          │                    │６卷第二四九頁      │
    ├──┼─────────┼─────┼──────────┼──────────┤
    │92  │行動電話          │一支      │同上                │同上                │
    ├──┼─────────┼─────┼──────────┼──────────┤
    │93  │印章              │六枚      │同上                │同上                │
    ├──┼─────────┼─────┼──────────┼──────────┤
    │94  │通訊本            │一本      │同上                │同上                │
    ├──┼─────────┼─────┼──────────┼──────────┤
    │95  │通訊錄            │一張      │同上                │同上                │
    ├──┼─────────┼─────┼──────────┼──────────┤
    │96  │匯款收執聯        │一張      │同上                │同上                │
    ├──┼─────────┼─────┼──────────┼──────────┤
    │97  │房屋租賃契約書    │十一份    │臺北縣永和市○○路四│同上，見偵查２－６卷│
    │    │                  │          │二一巷三弄十一號一、│第三九九頁          │
    │    │                  │          │二樓（陳奕圻住處）  │                    │
    ├──┼─────────┼─────┼──────────┼──────────┤
    │98  │車位租賃契約書    │二份      │同上                │同上                │
    ├──┼─────────┼─────┼──────────┼──────────┤
    │99  │祭祀公業發票      │二份      │同上                │同上                │
    ├──┼─────────┼─────┼──────────┼──────────┤
    │100 │建築物平面圖      │二張      │同上                │同上                │
    ├──┼─────────┼─────┼──────────┼──────────┤
    │101 │第一停車場契約書  │一張      │同上                │同上                │
    ├──┼─────────┼─────┼──────────┼──────────┤
    │102 │臺灣電力公司收據  │三張      │同上                │同上                │
    ├──┼─────────┼─────┼──────────┼──────────┤
    │103 │寬頻服務派工單    │一張      │同上                │同上                │
    ├──┼─────────┼─────┼──────────┼──────────┤
    │104 │隨身碟            │一個      │同上                │同上                │
    ├──┼─────────┼─────┼──────────┼──────────┤
    │105 │鑰匙              │一包      │同上                │同上                │
    ├──┼─────────┼─────┼──────────┼──────────┤
    │106 │記事本            │一本      │同上                │同上                │
    ├──┼─────────┼─────┼──────────┼──────────┤
    │107 │賭桌              │十一組    │臺北縣中和市○○路三│臺灣板橋地方法院檢察│
    │    │                  │          │段七十八巷四弄二號（│署九十五年度保管字第│
    │    │                  │          │賭場倉庫即午○○居處│六八三０號，見偵查２│
    │    │                  │          │）                  │－２卷第八十一頁    │
    ├──┼─────────┼─────┼──────────┼──────────┤
    │108 │撲克牌（大箱）    │三六二箱  │同上                │同上                │
    ├──┼─────────┼─────┼──────────┼──────────┤
    │109 │撲克牌（小箱）    │一二三二箱│同上                │同上                │
    └──┴─────────┴─────┴──────────┴──────────┘


司法院資訊處製作；財團法人民間司法改革基金會備份。
